【裁判字號】    96,訴,1272
【裁判日期】    970125
【裁判案由】    毒品危害防制條例
【裁判全文】
臺灣士林地方法院刑事判決              96年度訴字第1272號
公  訴  人  臺灣士林地方法院檢察署檢察官
被      告  甲○○
上列被告因違反毒品危害防制條例案件，經檢察官提起公訴（96
年度毒偵字第2640號），被告於準備程序就被訴事實為有罪之陳
述，本院合議庭裁定由受命法官獨任依簡式審判程序審理，並判
決如下：
    主  文
甲○○施用第一級毒品，累犯，處有期徒刑拾月，減為有期徒刑
伍月，如易科罰金，以新臺幣壹仟元折算壹日。
扣案之第一級毒品海洛因壹包（淨重零點壹公克）沒收銷燬。
    事  實
一、甲○○於民國88年間，因施用毒品案件，經本院以88年度毒
    聲字第903 號裁定送勒戒處所觀察、勒戒後，認有繼續施用
    毒品之傾向，再由本院以88年度毒聲字第1008號裁定令入戒
    治處所施以強制戒治，嗣因其成效經評定為合格，無繼續戒
    治之必要，再經本院以88年度毒聲字第2470號裁定停止戒治
    ，所餘戒治期間交付保護管束，於89年6 月11日保護管束期
    滿，期滿未經撤銷，視為強制戒治期滿執行完畢，並由臺灣
    士林地方法院檢察署檢察官以89年度戒毒偵字第101 號為不
    起訴處分確定。復於90年間，甲○○再因施用第一級、第二
    級毒品案件，經本院以90年度毒聲字第746 號裁定令入戒治
    處所施以強制戒治，嗣因其成效經評定為合格，無繼續戒治
    之必要，再經本院以91年度毒聲字第57號裁定停止戒治，所
    餘戒治期間交付保護管束，於91年5 月24日保護管束期滿，
    期滿未經撤銷，視為強制戒治期滿執行完畢。而刑事追訴部
    分，經臺灣士林地方法院檢察署檢察官以90年度毒偵字第95
    8 號聲請簡易判決處刑，本院內湖簡易庭認不宜逕以簡易判
    決處刑，移由本院刑事庭審理，並以90年度訴字第405 號判
    決分別判處有期徒刑8 月、5 月，應執行刑有期徒刑1 年確
    定，於91年7 月30日入監服刑，並於92年7 月3 日縮刑期滿
    執行完畢。詎仍不知悛悔，基於施用第一級毒品海洛因之犯
    意，於前案強制戒治期滿執行完畢後5 年內之95年12月17日
    20 時 許，在其位於臺北市○○區○○路2 段432 號2 樓住
    處廁所內，以將海洛因摻入香菸點燃之方式，施用第一級毒
    品海洛因1 次。嗣於95年12月18日12時10分許，在臺北市○
    ○區○○路1 段255 巷口處為警盤查時，當場扣得第一級毒
    品海洛因1 包（淨重0.1 公克），經採集其尿液送驗後，始
    悉上情。
三、案經臺北市政府警察局內湖分局報請臺灣士林地方法院檢察
    署檢察官偵查起訴。
    理  由
一、上揭事實，業據被告甲○○於警詢中、偵查時及本院審理時
    坦承不諱（見毒偵卷第8 至10頁、第31至32頁、本院卷第21
    至23頁），而被告為警查獲後所採集之尿液，經送臺灣尖端
    先進生技醫藥股份有限公司以「酵素免疫分析法」初步檢驗
    、「氣相層析質譜儀法」確認檢驗之檢驗結果，呈鴉片類、
    嗎啡類陽性反應，此有該公司95年12月27日濫用藥物檢驗報
    告1 份附卷可參（見毒偵卷第38頁）。而被告前開為警查獲
    並扣案之白粉1 包（驗餘淨重0.1 公克），經警初步鑑驗結
    果，確係第一級毒品海洛因等情，亦有毒品初步鑑定報告單
    1 紙附卷可參（見毒偵卷第17頁），此外，並有扣案物品照
    片1 幀可為佐證，足認被告前開自白與事實相符，應可採信
    。而被告於88年間，因施用毒品案件，經本院以88年度毒聲
    字第903 號裁定送勒戒處所觀察、勒戒後，認有繼續施用毒
    品之傾向，再由本院以88年度毒聲字第1008號裁定令入戒治
    處所施以強制戒治，嗣因其成效經評定為合格，無繼續戒治
    之必要，再經本院以88年度毒聲字第2470號裁定停止戒治，
    所餘戒治期間交付保護管束，於89年6 月11日保護管束期滿
    ，期滿未經撤銷，視為強制戒治期滿執行完畢，並由臺灣士
    林地方法院檢察署檢察官以89年度戒毒偵字第101 號為不起
    訴處分確定。復於90年間，甲○○再因施用第一級、第二級
    毒品案件，經本院以90年度毒聲字第746 號裁定令入戒治處
    所施以強制戒治，嗣因其成效經評定為合格，無繼續戒治之
    必要，再經本院以91年度毒聲字第57號裁定停止戒治，所餘
    戒治期間交付保護管束，於91年5 月24日保護管束期滿，期
    滿未經撤銷，視為強制戒治期滿執行完畢等情，有臺灣高等
    法院被告全國前案紀錄表附卷可憑，是本件被告係於強制戒
    治執行完畢後5 年內再犯，本件事證明確，被告犯行洵堪認
    定，應依法論科。
二、核被告甲○○所為，係犯毒品危害防制條例第10條第1 項之
    施用第一級毒品罪。其施用前、後持有第一級毒品海洛因之
    低度行為，應為施用之高度行為所吸收，均不另論罪。又被
    告有事實欄所載之犯罪科刑並已執行完畢等情，有臺灣高等
    法院被告前案紀錄表在卷可稽，其於有期徒刑執行完畢後5
    年內，故意再犯本案有期徒刑之罪，應依刑法第47條第1 項
    規定論以累犯，並加重其刑。爰審酌被告有多次施用毒品前
    科，經觀察、勒戒及2 次強制戒治程序後，竟又再度施用毒
    品，顯見其意志不堅，無法戒絕毒害，及本件犯罪之動機、
    手段、施用毒品為自戕行為，對身體健康產生危害及犯罪後
    於均能坦承犯行之態度等一切情狀，量處如主文所示之刑。
    又本件被告之犯罪時間係在96年4 月24日以前，爰依中華民
    國九十六年罪犯減刑條例規定，就前揭宣告刑減為如主文所
    示之刑，並諭知易科罰金之折算標準。末查，扣案之第一級
    毒品海洛因1 包（驗餘淨重0.1 公克），應依毒品危害防制
    條例第18條第1 項前段規定沒收銷燬之。
據上論結，應依刑事訴訟法第273 條之1 第1 項、第299 條第1
項前段，毒品危害防制條例第10條第1 項、第18條第1 項前段，
刑法第11條前段、第47條第1 項、第41條第1 項前段，刑法施行
法第1 條之1，中華民國九十六年罪犯減刑條例第2 條第1 項第3
款、第7 條、第9 條，判決如主文。
本案經檢察官高俊申到庭執行職務。
中    華    民    國    97    年    1     月    25    日
                  刑事第六庭法  官  莊明達
以上正本證明與原本無異。
如不服本判決，應於收受送達後10日內向本院提出上訴書狀，其
未敘述上訴之理由者並得於提起上訴後20日內向本院補提理由書
（均須按他造當事人之人數附繕本）。
                            書記官  陳慧中
中    華    民    國    97    年    1     月    25    日
附錄本判決論罪科刑依據法條全文
毒品危害防制條例第10條
施用第一級毒品者，處6 月以上5 年以下有期徒刑。
施用第二級毒品者，處3 年以下有期徒刑。


司法院資訊處製作；財團法人民間司法改革基金會備份。
